```{r}
library(tidyverse)
```

### Neu hinzugefügt (07.11.2020)
```{r}
library(readr)
BX_Book_Ratings <- read_delim("~/1Szudium/Mui/3. Semester/Data Science/BX-Book-Ratings.csv", 
    ";", escape_double = FALSE, trim_ws = TRUE)
BX_Books <- read_delim("~/1Szudium/Mui/3. Semester/Data Science/BX-Books.csv", ";", 
    escape_double = FALSE, trim_ws = TRUE)
BX_Users <- read_delim("~/1Szudium/Mui/3. Semester/Data Science/BX-Users.csv", ";", 
    escape_double = FALSE, trim_ws = TRUE)
```

# Säubern und transformieren der Daten
### Zuerst Books aufs nötigste reduzieren
```{r}
books <- BX_Books %>%
  select(ISBN,`Book-Title`,`Book-Author`,`Year-Of-Publication`,Publisher)
```
```{r}
booksPublisher <- BX_Books %>%
  select(ISBN, Publisher)
```
```{r}
booksYear <-BX_Books %>%
  select(ISBN, `Year-Of-Publication`)
```
### Ratings jetzt
```{r}
ratings <- BX_Book_Ratings %>%
  left_join(books)
```
### Ratings zusammenbauen fürs einfache zusammenzähle der Bewertungen
```{r}
bestRatings <- ratings %>%
  group_by(ISBN) %>%
  summarise(Durchschnittsbewertung = mean(`Book-Rating`), AnzahlBewertungen = n()) %>%
  filter(AnzahlBewertungen > 5)
```
### Durchschnittsbewertungen der Publisher
```{r}
VerlagRatings <- merge(BX_Books, bestRatings) %>%
  select(AnzahlBewertungen, Publisher) %>%
  group_by(Publisher) %>%
  summarise(AnzahlBewertungen = n()) %>%
  arrange(desc(AnzahlBewertungen))
```



# Lineare Beziehung zwischen Büchern pro Publisher und Bewertungen der Publisher
## Anzahl der Bücher pro Publisher
```{r}
PublisherBooks <- BX_Books %>%
  select(ISBN, Publisher) %>%
    group_by(Publisher) %>%
  summarise(AnzahlBooks = n())
```
## Zählen wie oft Publisher mit unterschiedlichen Büchern und Bewertungen in der Liste drin sind
```{r}
manyRatings <- merge(BX_Book_Ratings, BX_Books) %>%
  group_by(Publisher) %>%
  summarise(AnzahlDerBewertungen = n())
```
## Plotbare Liste erstellen
```{r}
LinBez <- merge(PublisherBooks, manyRatings) %>%
  select(AnzahlBooks, AnzahlDerBewertungen)
```
## Plotten für Übersichtlichkeit
```{r}
plot(LinBez)
```
```{r}
scatter.smooth(y=LinBez$AnzahlBooks, x=LinBez$AnzahlDerBewertungen)
```
```{r}
summary(LinBez)
```

# Haben ältere Bücher mehr Ratings als neue Bücher?
## Ab wann ist ein Buch als "alt" anzusehen, 2000, 1950 oder 1900?
## Wenn man bei 2000 die Grenze zwischen alt und neu setzt haben "alte" Bücher generell mehr bewertungen, allerdings liegen diese "alten" Bücher generell zwischen 1990 und 2000
#```{r}
#oldBooks <- merge(bestRatings, books) %>%
#  select(Durchschnittsbewertung, ISBN, `Year-Of-Publication`, AnzahlBewertungen) %>%
#  filter(`Year-Of-Publication` > 0) %>%
#  filter(Durchschnittsbewertung > 0) %>%
#  arrange(desc(AnzahlBewertungen))
#```

### In plottbare Tabelle verwandeln
#```{r}
#oldBooksPlot <- oldBooks%>%
#  select(`Year-Of-Publication`, AnzahlBewertungen)
#```

### Plotten damits übersichtlicher wird
#```{r}
#plot(oldBooksPlot)
#```

### Anderer Plot, vielleicht klarere Linie erkennbar
#```{r}
#scatter.smooth(x=oldBooksPlot$`Year-Of-Publication`, y=oldBooksPlot$AnzahlBewertungen)
#```

# Diese Art es darzustellen, hat das Defiziet, dass man nicht sehen kann wie viele Bücher wann veröffentlicht wurden
```{r}
BooksAge <- merge(BX_Book_Ratings, BX_Books) %>%
  group_by(`Year-Of-Publication`) %>%
  summarise(BewertungenImJahre = n()) %>%
  filter(`Year-Of-Publication` > 1800)
```
```{r}
plot(BooksAge)
```

## Versuche die Anzahl mit einzubringen
```{r}
BucherAlter <- merge(BX_Book_Ratings, BX_Books) %>%
  group_by(ISBN) %>%
  summarise(AnzahlBewertungenAlter = n ())
```
```{r}
BücherYear <- merge(BucherAlter, booksYear) %>%
  select(`Year-Of-Publication`, AnzahlBewertungenAlter)
```
### Ich glaube ich habe mich auf das selbe wieder hinausgearbeitet, was schon oben steht... xD