---
title: "Session 4 Hausaufgabe"
output: html_notebook
---

### Libraries importieren
```{r}
library(tidyverse)
library(e1071)
library(caret)
library(pROC)
library(GGally)
library(rpart)
library(rpart.plot)
```

### Datensatz importieren
```{r}
titanic <- read_delim("~/1Szudium/Mui/3. Semester/Data Science/titanic.csv", 
    ";", escape_double = FALSE, trim_ws = TRUE)
```


# Aufgabe 1 | Neue Features implementieren

## Ich neheme die Anzahl an Geschwistern und Verwandten und das Alter an Board als Feature 
## Da Ticketnummer oder Kosten nicht über Leben und Tod entscheiden
```{r}
(titanic.asdf <- titanic %>%
  select(survived,sibsp,parch,sex))
```

### Geschlecht auf 0/1 setzen
```{r}
titanic.asdf <- titanic.asdf %>%
  mutate(sex = ifelse(sex == "female", 1, 0))
```

### NAs entfernen
```{r}
titanic.asdf <- na.omit(titanic.asdf)
```

## Visuelle aufbereitung von der Anzahl an Passagieren mit Verwandten oder Geschwistern an Bord
```{r}
ggplot(titanic.asdf, aes(x = sibsp)) +
 geom_density(fill="red")
```

```{r}
ggplot(titanic.asdf, aes(x = parch)) +
 geom_density(fill="red")
```

## SVMs

```{r}
set.seed(106)
inTrain <- createDataPartition(
  y = titanic.asdf$survived,
  p = .8,
  list = FALSE)
training <- titanic.asdf[ inTrain,]
testing  <- titanic.asdf[-inTrain,]
```

```{r}
model <- svm(survived ~ ., data = training)
summary(model)
pred <- predict(model, testing[,-1], probability = FALSE)
```

```{r}
(test.results <- cbind(pred, testing))
```

```{r}
test.results2 <- test.results %>%
  mutate(pred = ifelse(pred>=0.5,1,0))
table(test.results2$pred, testing$survived)
```

# Aufgabe 3 | Erklärung für Performanceunterschiede

## Da wir keingroßes Dataset haben gehen die Berechnungen schnell
## Da es teilweise viele Überlappungen gibt fällt es dem Algorhythmus schwerer eine sinnvolle prediction zu treffen
```{r}
pROC_obj <- roc(test.results$survived, test.results$pred,
            smoothed = TRUE,
            ci=TRUE, ci.alpha=0.9, stratified=FALSE,
            plot=TRUE, auc.polygon=TRUE, max.auc.polygon=TRUE, grid=TRUE,
            print.auc=TRUE, show.thres=TRUE)
```

# Naive Bayes

```{r}
my_training <- training %>%
  mutate(survived = as.factor(survived))%>%
  mutate(sex = as.factor(sex))%>%
  mutate(sibsp = as.factor(sibsp)) %>%
  mutate(parch = as.factor(parch))
model <- naiveBayes(survived ~ ., data = my_training)
model
```

```{r}
my_testing <- testing %>%
  mutate(sex = as.factor(sex)) %>%
  mutate(sibsp = as.factor(sibsp))%>%
  mutate(parch = as.factor(parch))
pred <- predict(model, my_testing)
table(pred, my_testing$survived)
```

```{r}
(test.results <- cbind(pred, my_testing))
```

# Aufgabe 3 | Erklärung für Performanceunterschiede

## Performed schlechter als die beiden anderen, da die Schwachstelle (unabhängige Variablen) durch die Auswahl der Features getroffen wird, die Features haben, wie schon oben ##gesehen keine all zu großen Einfluss auf Leben/Tod 
```{r}
test.results <- test.results %>%
  mutate(pred = as.numeric(pred))
pROC_obj <- roc(as.numeric(as.character(test.results$survived)), test.results$pred,
            smoothed = TRUE,
            ci=TRUE, ci.alpha=0.9, stratified=FALSE,
            plot=TRUE, auc.polygon=TRUE, max.auc.polygon=TRUE, grid=TRUE,
            print.auc=TRUE, show.thres=TRUE)
```

# Decision Tree

```{r}
tree<- rpart(survived~., data = training, method = 'class')
rpart.plot(tree)
```
```{r}
dt_results <- predict(tree, testing[,-1], type = 'prob')
head(model.results.dt <- cbind(testing,dt_results),500)
```
```{r}
test.results2 <- test.results %>%
  mutate(pred = ifelse(pred>=0.5,1,0))
table(test.results2$pred, testing$survived)
```

# Aufgabe 3 | Erklärung für Performanceunterschiede

## Dadurch das der Decision Tree die relevantesten Features für die Berechnung nimmt, ist er der präzisteste, da die beiden anderen die unnützen Features mit einbeziehen
##
```{r}
pROC_obj <- roc(model.results.dt$survived,model.results.dt$`1`,
            smoothed = TRUE,
            # arguments for ci
            ci=TRUE, ci.alpha=0.9, stratified=FALSE,
            # arguments for plot
            plot=TRUE, auc.polygon=TRUE, max.auc.polygon=TRUE, grid=TRUE,
            print.auc=TRUE, show.thres=TRUE)
```
